臺灣彰化地方法院刑事判決　　　　　　　　　　　　　九十一年度易字第六八三號
　　公　訴　人　臺灣彰化地方法院檢察署檢察官
　　被　　　告　己○○
右列被告因竊盜案件，經檢察官提起公訴（八十九年度偵字第七二五八號），本院判
決如左：
    主  文
己○○連續於夜間侵入住宅竊盜，累犯，處有期徒刑壹年陸月。
    事  實
一、己○○曾有多次竊盜之前科，其最近一次之前科，亦因竊盜案，經本院於民國八
    十六年十二月十五日，判處有期徒刑七月確定，並於八十七年四月二日執行完畢
    ，猶不知悔改，復基於意圖為自己不法所有之概括犯意，於：(1)八十八年九月二
    十日二十時許，在彰化縣彰化市○○路地○道附近，徒手自庚○○所有之機車置
    物箱內，竊取庚○○所有之皮包一個，內有身分證、駕駛執照及郵局金融卡各乙
    枚，現金新台幣（下同）二千元。(2)八十九年二月十五日九時許，在彰化縣彰化
    市○○路華陽市場前，徒手自壬○○所有之機車置物箱內，竊取壬○○所有之皮
    包一個，內有身分證及彰化市第五信用合作社金融卡各乙枚，現金八千元。(3)八
    十九年八月九日四時三十分許，在彰化縣彰化市○○路四五二巷二號前，徒手自
    吳尹冬所有之機車置物箱內，竊取吳尹冬所有之皮包一個，內有身分證及郵局、
    花旗銀行金融卡各乙枚。(4)八十九年八月三十日二十時許，在彰化縣彰化市○○○路十四巷十九號騎樓，徒手自丁○○所有之機車置物箱內，竊取現金五千元。
    (5)八十九年九月十七日凌晨四時許之夜間，侵入辛○○○坐落彰化縣彰化市○○○路十四巷十一號之住宅，徒手竊取現金四千五百元。(6)八十九年九月二十日凌
    晨五時二十分許之夜間，侵入乙○○坐落彰化縣彰化市○○○路十四巷五十七號
    住宅，徒手竊現金一萬五千元。嗣於八十九年九月二十七日凌晨五時許，為警在
    彰化縣彰化市○○路二一七巷一號前查獲，並於其身上起出行竊所得之吳尹冬、
    庚○○郵局金融卡，壬○○彰化市第五信用合作社金融卡各乙枚，始查悉上情。
二、案經彰化縣警察局彰化分局報請臺灣彰化地方法院檢察署檢察官偵查起訴。
    理  由
一、訊據被告己○○，對事實欄(1)、(2)、(3)、(4)、(6)部分之竊盜犯行供承不諱，核與
    被害人吳尹冬之母甲○○○、庚○○、壬○○、乙○○、丁○○等人於警訊中或
    本院審理時所指陳失竊之情節悉相吻合，復有當場自被告身上起獲之金融卡三枚
    影本、贓物認領保管單三紙附卷可稽，被告前開自白，核與事實相符；又事實欄
    (5)之竊盜犯行被告雖否認之，然該部分事實業據被害人辛○○○於警訊中指認明
    確，而被告於警訊中亦坦承曾進入被害人乎辛○○○住處行竊，所得均已在遊藝
    場中花用殆盡等語，被告空言否認，自無足採信。至被害人乙○○另指稱被告行
    竊之現金為八萬元，被害人丁○○指稱被告行竊之財物尚含金戒指乙枚等情，經
    查，被告於警訊中迄本院審理時，均一致供稱其竊取自乙○○之現金為一萬五千
    元，竊取自丁○○之財物僅有現金五千元，而被害人乙○○、丁○○前述失竊之
    財物，亦無相關事證可供審酌，是本院審認被害人乙○○、丁○○所失竊之財物
    ，自以事實欄所述為限，附此敘明。此外，被告於事實欄(5)、(6)侵入被害人辛○○○、乙○○之住宅時點，均在日出之前，尚屬夜間，有台灣地區日出時刻表在
    卷足憑，本案事證明確，被告犯行至堪認定，應依法論科。
二、核被告己○○所為，係犯刑法第三百二十條第一項普通竊盜罪及第三百二十一條
    第一項第一款之夜間侵入住宅竊盜罪，公訴人就事實欄(5)、(6)部分認係犯刑法第
    三百二十條第一項之普通竊盜罪，尚有未洽，應予變更。被告先後多次竊盜犯行
    ，時間緊接，犯罪構成要件相同，顯係基於概括犯意反覆為之，為連續犯，應從
    一重論以夜間侵入住宅竊盜罪論處，並加重其刑。又被告前曾因竊盜案件，經本
    院於八十六年十二月十五日，判處有期徒刑七月確定，並於八十七年四月二日執
    行完畢，有台灣彰化地方法院檢察署刑案資料查註紀錄表及台灣高等法院被告全
    國前案紀錄表各一份在卷可查，其於刑之執行完畢後五年內再犯有期徒刑以上之
    罪，係屬累犯，應依刑法第四十七條規定遞加重其刑。爰審酌被告曾有多次竊盜
    前科及其素行、犯罪動機、目的、手段、所生危害、行竊所竊取財物之價值及犯
    後態度等一切情狀，量處如主文所示之刑，以示儆懲。
三、公訴意旨另謂：被告復於八十九年八月二十五日二十二時許，在彰化縣彰化市○○路、中民街口，自丙○○所有之自用小客車內，竊取皮包一個，內有身分證、
    郵局金融卡各乙枚及現金六千元；另於八十九年十一月十五日二十二時許，在同
    市○○路與金馬路口，自戊○○所有之機車置物籃內，竊取皮包一個，內有身分
    證及駕駛執照各乙枚、現金一萬六千元等語。公訴人認被告尚涉犯前揭竊盜之犯
    行，主要係以被告於八十九年九月二十七日凌晨五時許為警查獲後，另自其位於
    彰化縣彰化市○○里○○街六十二巷八號住處，查獲丙○○身分證及戊○○之駕
    駛執照為據，惟訊據被告，則堅決否認其另涉犯前揭竊盜犯行，辯稱上開證件係
    伊於路旁所拾獲云云。經查，被害人丙○○、戊○○於警訊中固指稱其所有之前
    揭財物，確遭他人於上揭時、地竊取，惟究係何人所竊，則無任何指述；又被告
    固自其住處查獲被害人所失竊之證件，惟被告持有上開證件之原因非僅一端，有
    可能係被告所竊取，亦有可能係被告所侵占他人之遺失物或被告所故買或收受之
    贓物，是在無其他積極證據輔證下，尚不能僅因部分失竊物品在被告之持有中，
    或被告對該等證件來源交代不一，即推論前揭財物必為被告所竊取。此外，復查
    無其他積極證據足資認定被告有公訴人所指上揭竊盜犯行，罪嫌尚屬不足，此部
    分本應為被告無罪之諭知，然因公訴人認此部分與前開論罪科刑部分有連續犯之
    裁判上一關係，爰不另為無罪之諭知，併此敘明。至被告供稱上開被害人之證件
    ，是渠所拾獲，有無另涉侵占犯行，此部分應移由檢察官另為適當之處理。
據上論斷，應依刑事訴訟法第二百九十九條第一項前段、第三百條，刑法第五十六條
、第三百二十一條第一項第一款、第四十七條，判決如主文。
本案經檢察官鮑慧忠到庭執行職務。
中　　　華　　　民　　　國　　　九十一　　年　　十一　　月　　二十八　　日
                                臺灣彰化地方法院刑事第二庭
                                    法      官  王義閔
右正本證明與原本無異。
如不服本判決，應於判決送達後十日內，向本院提出上訴狀( 須附繕本 )。
                                      法院書記官  詹國立
中　　　華　　　民　　　國　　　九十一　　年　　十一　　月　　二十八　　日
